【裁判字號】    97,簡上,45
【裁判日期】    970318
【裁判案由】    違反商標法
【裁判全文】
臺灣臺北地方法院刑事判決              97年度簡上字第45號
上  訴  人  甲○
即  被  告
上列上訴人即被告因違反商標法案件，不服臺灣臺北地方法院96
年度簡字第3727號中華民國96年12月31日第一審簡易判決（聲請
簡易判決處刑案號：臺灣臺北地方法院檢察署96年度偵字第2163
1號），提起上訴，本院管轄之第二審合議庭判決如下：
    主  文
上訴駁回。
甲○緩刑參年。
    事  實
一、甲○前於民國94年間因酒後駕車之公共危險案件經臺灣臺北
    地方法院檢察署檢察官以94年度偵字第 17923號為緩起訴處
    分確定，於緩起訴期間，卻仍不知悔改，明知如附表所示文
    字及圖之商標，業經瑞士商香奈兒股份有限公司向我國經濟
    部智慧財產局申請註冊，經核准在案，並指定使用於如附表
    商品名稱所示之商品，擁有商標專用權，迄今仍在專用期間
    內，未經商標權人之同意或授權，不得於同一商品使用相同
    或類似之商標圖樣，亦不得販賣、意圖販賣而陳列。詎甲○
    前為供己之用而於網路上購得仿冒附表所示商標之手提包 1
    個後，因認製工不夠精細，而欲將之變賣，乃基於販賣之意
    圖，於96年9月間某日起，在其位於臺北市○○區○○街200
    巷30號3樓住處內，以電腦設備連上網際網路，在YAHOO奇摩
    拍賣網站上，以帳號「gracechou816」刊登販賣上開仿冒商
    標商品之訊息而陳列之，適為警在網路巡邏發現後，佯為買
    家而與之聯繫，並相約於96年10月4日下午5時許，在臺北市
    大安區○○路與樂利路口見面交貨而查獲，並扣得上開仿冒
    商標商品1個。
二、案經臺北縣政府警察局三重分局報告臺灣臺北地方法院檢察
    署檢察官偵查後聲請以簡易判決處刑。
    理  由
一、訊據被告即上訴人甲○對於上開犯行均坦承不諱（見本院97
    年3月5日審判筆錄第 3頁），核與證人乙○○於警詢中證述
    扣案商品確為仿冒附表所示商標之商品乙節相符，被告對於
    證人乙○○於警詢中之陳述並無意見，經本院審酌該陳述作
    成時之情況亦認為適當，依刑事訴訟法第159條之5第 1項得
    作為證據，並有鑑定證明書、商標資料檢索服務資料及YAHO
    O奇摩拍賣網頁及扣案仿冒商標商品1個可稽，均可佐被告前
    開出於任意性之自白與事實相符，得採為認定事實之證據。
    本件事證明確，被告犯行已堪認定，應依法論科。
二、原審審酌被告未曾受有期徒刑以上之宣告、意圖販賣而陳列
    之仿冒商標商品僅 1個及尚未獲任何利益即遭查獲等情狀，
    依刑事訴訟法449條第1項前段、第3項、第450條第1項、第4
    54條第2項，商標法第82條、第83條，刑法第11條前段、第4
    1條第1項前段，量處被告拘役20日，並諭知易科罰金之折算
    標準，其認事用法及量刑均屬妥適。被告上訴意旨指應適用
    中華民國九十六年罪犯減刑條例減刑云云，查被告犯罪時間
    係96年 9月間，與上開減刑條例規定得適用之被告犯罪時間
    係96年 4月24日之前未合，被告上訴請求減刑，為無理由，
    應予駁回。惟查，被告前未曾因故意犯罪受有期徒刑以上刑
    之宣告，有臺灣高等法院被告前案紀錄表在卷可佐，因一時
    失慮，致罹刑典，犯後坦承犯行，表示悔意，且於原審判決
    後已與告訴人達成和解，捐款至臺北市家扶中心，本院認其
    經此教訓後，當知警惕，應無再犯之虞，因認其所宣告之刑
    ，以暫不執行為適當，爰依刑法第74條第1項第1款規定併予
    宣告緩刑3年，用啟自新。
據上論斷，應依刑事訴訟法第455條之1第1項、第 3項、第368條
，刑法第74條第1項第1款，判決如主文。
本案經檢察官陳重言到庭執行職務
中    華    民    國    97    年    3     月    18    日
                  刑事第四庭    審判長法  官  劉慧芬
                                      法  官  李桂英
                                      法  官  黎惠萍
上正本證明與原本無異。
不得上訴。
                                      書記官  張齡之
中    華    民    國    97    年    3     月    19    日


司法院資訊處製作；財團法人民間司法改革基金會備份。
